臺灣高等法院高雄分院刑事判決　　　　100年度上易字第385號
上　訴　人
即　被　告　薛明文
上列上訴人因竊盜等案件，不服臺灣高雄地方法院99年度易字第
1933號中華民國100 年1 月28日第一審判決（起訴案號：臺灣高
雄地方法院檢察署99年度偵字第23520 、26612 號），提起上訴
，本院判決如下：
    主  文
上訴駁回。
    理  由
一、按不服地方法院之第一審判決而上訴者，應向管轄第二審之
    高等法院為之。上訴書狀應敘述具體理由。上訴書狀未敘述
    上訴理由者，應於上訴期間屆滿後20日內補提理由書於原審
    法院，逾期未補提者，原審法院應定期間先命補正。第二審
    法院認為上訴書狀未敘述理由或 上訴有第362條前段之情形
    者，應以判決駁回之。但其情形可以補正而未經原審法院命
    其補正者，審判長應定期間先命補正。刑事訴訟法第361 條
    、第367 條，分別定有明文。所謂不服第一審判決之具體理
    由，必係依據卷內既有訴訟資料或提出新事證，指摘或表明
    第一審判決有何採證認事、用法或量刑等足以影響判決本旨
    之不當或違法，而構成應予撤銷之具體事由，始克當之（例
    如：依憑證據法則具體指出所採證據何以不具證據能力，或
    依憑卷證資料，明確指出所為證據證明力之判斷如何違背經
    驗、論理法則）；倘僅泛言原判決認定事實錯誤、違背法令
    、量刑失之過重或輕縱，而未依上揭意旨指出具體事由，或
    形式上雖已指出具體事由，然該事由縱使屬實，亦不足以認
    為原判決有何不當或違法者（例如：對不具有調查必要性之
    證據，法院未依聲請調查亦未說明理由，或援用證據不當，
    但除去該證據仍應為同一事實之認定），皆難謂係具體理由
    ，俾與第二審上訴制度旨在請求第二審法院撤銷、變更第一
    審不當或違法之判決，以實現個案救濟之立法目的相契合，
    並節制濫行上訴（最高法院97年度台上字第892 號判決意旨
    參照）。是以上訴人之上訴書狀或補提之上訴理由書，雖有
    敘述上訴理由，惟並未具體敘述第一審判決有上述違法、不
    當情形，即與未敘述具體理由無異，其所為上訴，即不符合
    上訴之法定要件。
二、被告上訴意旨謂：上訴人即被告薛明文（下稱被告）就全部
    犯罪事實於原審中均已坦承不諱，原審量刑過重，實難甘服
    ，且被告不知所收受者係贓物，對其他共犯之竊盜犯行均不
    知情，是難認原判決妥適，請撤銷原判決，另為適當之判決
    云云。
三、經查：
（一）本件公訴人係起訴被告薛明文前於民國90年間因違反毒品
      危害防制條例、故買贓物、過失傷害、公共危險等案件，
      經本院91年度上訴字第597 號、91年度交上訴字第89號分
      別判處有期徒刑9 月、6 月、5 月、1 年、2 年6 月確定
      ，嗣經臺灣高雄地方法院96年度聲減字第6890號裁定減刑
      並定應執行有期徒刑2 年4 月又15日確定；又於89年至92
      年間因違反槍砲彈藥刀械管制條例、違反毒品危害防制條
      例等案件，經臺灣高雄地方法院93年度訴字第225 號、92
      年度訴緝第140 號分別判處有期徒刑4 月、2 年6 月併科
      罰金新臺幣12萬元、1 年、8 月確定，嗣經臺灣高雄地方
      法院96年度聲減字第6890號裁定減刑並定應執行有期徒刑
      3 年4 月確定，上開案件接續執行，有期徒刑部分經法務
      部准予假釋，違反槍砲彈藥刀械管制條例罪併科罰金12萬
      元易服勞役133 日，自假釋當日98年2 月11日起接續執行
      ，於98年6 月24日縮短刑期假釋出監（假釋期滿日為100
      年1 月19日，不構成累犯），仍不知悔改，先後為下列行
      為：
      1.林文欽意圖為自己不法之所有，基於竊盜之犯意，於99
        年5 月6 日上午某時許，在高雄市彌陀區（99年12月25
        日改制前為高雄縣彌陀鄉，下同）南寮路中山巷7 號前
        ，徒手竊取吳文瑞所有之9 捆電纜銅線，得手後持至被
        告薛明文位於高雄市永安區（99年12月25日改制前為高
        雄縣永安鄉，下同）忠孝街1 巷5 號住處，拆掉外皮以
        販售。被告薛明文明知林文欽所持有之9 捆電纜銅線係
        來路不明之贓物，仍基於收受贓物之犯意，於99年5 月
        6 日13時40分前某時許，在其上址住處予以收受，並將
        上開電纜銅線放置在停放於上址住處旁薛明文所有車牌
        號碼WQ-4058 號自小客車內準備出售。嗣警方於99年5
        月6 日13時40分許，至薛明文上址住處執行搜索，查獲
        電纜線包覆皮1 捆，並在薛明文所有車號WQ-4058 號自
        小客車內查獲裸銅線9 捆（已由吳文瑞領回）及薛明文
        所有與本案犯罪無關之老虎鉗2 支、尖嘴鉗、美工刀、
        剪刀各1 支及布手套1 雙等物。
      2.薛明文與毛志豪2 人共同意圖為自己不法之所有，基於
        竊盜之犯意聯絡，於99年5 月8 日10時30分許，由毛志
        豪（另案偵辦中）駕駛不知情之薛明文女友楊怡欣所承
        租之車牌號碼8471-JJ 號自小貨車，搭載薛明文至任連
        傳位於高雄市○○區○○路70之6 號住處前，徒手竊取
        任連傳所有之鐵製鐵架2 組、鐵管15支、H 型鋼1 支、
        U 型鋼1 支、角鐵數支及組合式歌仔戲棚架1 台，價值
        合計約新臺幣（下同）2 萬7,200 元財物，得手後搬運
        至前開自小貨車，載至高雄縣梓官鄉某處資源回收廠變
        賣獲得2,500 元，薛明文分得其中2,000 元支付上開藍
        色小貨車之租金，毛志豪則分得500 元。嗣經任連傳之
        女任信絹發現報警處理，而循線查悉上情。
      3.薛明文與林文欽、綽號「黑仔」（本名何慶雄，另案偵
        辦中）3 人共同意圖為自己不法之所有，基於竊盜之犯
        意聯絡，於99年7 月3 日13時30分許，由薛明文駕駛車
        牌號碼WQ-4058 號自小客車搭載林文欽及「黑仔」，結
        夥3 人至何武位於高雄市○○區○○路11巷22之35號
        之漁塭，由林文欽及「黑仔」下車徒手竊取何武所有
        之抽水馬達2 台及水車軸心6 支，價值合計1 萬元財物
        ，搬運至前開薛明文駕駛之自小客車上，由薛明文駕車
        載離現場，至高雄市梓官區某處資源回收廠販售，薛明
        文分得約1000元。嗣經何武之堂兄何順治發現車號WQ
        -4058 號自小客車及有2 人行竊，通知何武報警，而
        循線查獲等事實（見起訴書）。
（二）原審則以上開犯罪事實予以論罪科刑，並於理由內敘明：
      「上開犯罪事實，業據被告薛明文、林文欽於偵查及本院
      均坦承不諱（見臺灣高雄地方法院檢察署99年度偵字第25
      350 號卷《下稱偵1 卷》第141 至142 、153 至157 頁、
      本院99年度易字第1933號卷第62至63、74至75、164 、17
      5 至177 至179 、26 2頁），核與證人即共同被告薛明文
      於警詢（見高縣岡警偵移字第099007285 號警卷《下稱警
      1 卷》第1 至3 頁）、證人即共同被告林文欽於本院（見
      同上本院卷第166 至168 頁）、證人即共犯毛志豪於警詢
      （見高縣岡警偵移字第099006925 號警卷《下稱警2 卷》
      第33至36頁）、證人即被告薛明文女友楊怡欣於警詢（見
      警2 卷第25至27頁）、證人即被害人吳文瑞、何武於警
      詢（見警1 卷第7 頁、警2 卷第51至52頁）、證人即被害
      人任連傳於警詢及檢察事務官詢問（見警2 卷第41至42頁
      、偵1 卷第159 至160 頁）、證人即目擊者任信絹於警詢
      及檢察事務官詢問（見警2 卷第43至44頁、偵1 卷第159
      至160 頁）、證人即目擊者何順治於警詢（見警2 卷第53
      至54頁）時之證述大致相符，並有高雄縣政府警察局岡山
      分局（99年12月25日改制前，下同）99年5 月6 日搜索扣
      押筆錄、扣押物品目錄表、扣押物品收據、贓物認領保管
      單各1 份、查獲照片6 張（見警1 卷第12至16、19至21頁
      ）、8471-JJ 號車籍資料查詢－基本資料詳細畫面、小貨
      車租賃契約各1 份、高雄縣政府警察局岡山分局永安分駐
      所受理刑事案件報案三聯單2 紙、被害人任連傳遭竊現場
      照片7 張（見警2 卷第29、30、45、46、49至50頁）、WQ
      -4058 號車輛詳細資料報表、高雄縣政府警察局岡山分局
      99年8 月12日高縣岡警字第09900011654 號函檢送被害人
      何武遭竊現場圖1 紙及物品擺設位置相片5 張（見偵1
      卷第183 至187 頁）在卷為憑，足認被告薛明文、林文欽
      自白與事實相符，本案事證明確，被告2 人犯行均堪認定
      」等語（見原判決第5 頁），業已詳敘其所憑證據及認定
      理由，從形式上觀察，原判決並無認定事實錯誤或違背法
      令之情形。
（三）又按刑事審判旨在實現刑罰權之分配的正義，故法院對有
      罪被告之科刑，應符合罪刑相當之原則，使輕重得宜，罰
      當其罪，以契合社會之法律感情，此所以刑法第57條明定
      科刑時應審酌一切情狀，尤應注意該條所列10款事項以為
      科刑輕重之標準，俾使法院就個案之量刑，能斟酌至當（
      最高法院97年度台非字第216 號判決意旨參照）。而「量
      刑輕重係屬事實審法院得依職權自由裁量之事項，苟已斟
      酌刑法第57條各款所列情狀而未逾越法定刑度，不得遽指
      為違法」（最高法院72年度台上字第6696號判例意旨參照
      ）。本件原判決亦於理由內敘明：「爰審酌被告薛明文有
      上述前科，素行非佳，均正值青壯，不思以正途取財，貪
      圖私欲，以竊盜、收受贓物之方式，侵害他人財產權，對
      社會治安危害非輕，且均於假釋期間更為本案犯行，所為
      實不足取，惟念其犯後坦承犯行，犯後態度尚稱良好，犯
      收受贓物罪後，所得財物業經被害人吳文瑞領回，有贓物
      認領保管單1 紙（見警1 卷第16頁）可稽，所生損害已有
      減輕等一切情狀，分別量處如主文第1 項所示之刑及定其
      應執行刑（即收受贓物罪，處有期徒刑3 月；共同犯竊盜
      罪，處有期徒刑4 月；結夥竊盜罪，處有期徒刑8 月，應
      執行有期徒刑1 年1 月）」（見原判決第9 頁）。按行為
      人犯罪後之態度不同，審酌量刑時自有不同之考量，且量
      刑輕重係屬事實審法院得依職權自由裁量之事項，本案原
      審已斟酌刑法第57條各款所列情狀而未逾越法定刑度，自
      不得遽指為違法。
（四）又被告既於偵、審中均坦承犯行，其自白經核又與前述證
      據相符，自屬真實，其上訴理由狀中另稱，渠對所有共犯
      之犯行均不知情等節，然其並無法舉出與其所辯相關之證
      據供本院調查，堪認其事後翻異前詞，僅屬其個人意見，
      並非具體之上訴理由。
四、綜上所述，本件被告上訴理由並未依據卷內既有訴訟資料或
    提出新事證，指摘或表明第一審判決有何採證認事、用法或
    量刑等足以影響判決本旨之不當或違法，而構成應予撤銷之
    具體事由，依上開說明，本件上訴顯無具體理由而不合法定
    程式，應予駁回，並不經言詞辯論為之。
據上論斷，應依刑事訴訟法第367條前段、第372條，判決主文。
中    華    民    國   100    年    5     月    9     日
                  刑事第十一庭  審判長法  官  翁慶珍
                                      法  官  孫啟強
                                      法  官  石家禎
以上正本證明與原本無異。
不得上訴。
中    華    民    國   100    年    5     月    9     日
                                      書記官  黃月瞳